【裁判字號】    99,交上易,285
【裁判日期】    991117
【裁判案由】    公共危險
【裁判全文】
臺灣高等法院刑事判決               99年度交上易字第285號
上  訴  人
即  被  告  甲○○
上列上訴人因公共危險案件，不服臺灣士林地方法院九十九年度
交簡上字第六號，中華民國九十九年八月十二日第一審判決（起
訴案號：臺灣士林地方法院檢察署九十八年度偵字第一六八五○
號），提起上訴，本院判決如下：
    主  文
上訴駁回。
    事  實
一、甲○○前於民國90年、91年、95年、97年間均因公共危險案
    件，經臺灣臺北地方法院及原審法院分別判處拘役三十日、
    罰金銀元二萬一千元、有期徒刑三月、五月確定，各於91年
    年5 月31日、91年7 月5 日、95年12月5 日、98年2 月9 日
    執行完畢，仍不知悔改，明知服用酒類或其他相類之物，不
    能安全駕駛動力交通工具者，不得駕駛動力交通工具，竟仍
    於98年12月3 日（週四）白天某時許，在台北市○○路友人
    修車廠飲用高粱酒後，已達於不能安全駕駛動力交通工具之
    程度，仍駕駛車號一九七七－ＱＵ號自用小客車上路行駛，
    至同日下班尖峰時段之晚間六時十五分許，行經臺北市○○
    區○○路七段一九六號前雙向各三線道之公眾人車往來道路
    時，因其酒醉注意力降低，而不慎撞及陳花盆所有停放在路
    邊停車格內車號六Ｅ－九五六三號自用小客車而肇事，嗣經
    據報前來處理之警方測得其呼氣所含酒精濃度高達每公升一
    點七一毫克，而悉上情。
二、案經臺北市政府警察局北投分局報請臺灣士林地方法院檢察
    署檢察官偵查起訴。
    理  由
一、證據能力部分：
    本件雙方所提出經原審法院加以審酌之下列相關書面供述證
    據，業經檢察官、被告於準備程序均不爭執其證據能力並同
    意作為證據（見原審卷第19頁背面），且於言詞辯論終結前
    未聲明異議，本院審酌該等書面陳述作成之情況，核無違法
    取證或其他瑕疵，且與待證事實具有關聯性，認為以之作為
    證據為適當，依刑事訴訟法第159 條之5 規定，亦得採為證
    據。
二、上揭犯罪事實，業據被告甲○○於警詢、檢察官偵訊、第一
    審審理、原審法院準備程序及審理中均坦承不諱，且其經警
    施以呼氣酒精濃度檢測，測定值高達每公升一點七一毫克，
    於測試過程中有多話情事，又經接受雙腳併攏，兩手緊貼大
    腿，將一腳向前抬高離地十五公分，並停止不動三十秒、及
    閉雙眼，於三十秒內朗誦阿拉伯數目由一○○一、一○○二
    …至一○三○之檢測項目時，檢測結果均不合格，有酒精濃
    度測試列印紙及臺北市政府警察局北投分局查獲違反刑法第
    185 條之3 案件測試觀察紀錄表各一份在卷可稽（見偵查卷
    第19至21頁），且按研究指出呼氣酒精濃度達每公升零點二
    五毫克以上或血液中酒精濃度達百分之零點零五（每公升五
    十毫克）以上，將使其複雜技巧障礙、駕駛能力變壞肇事率
    比未飲酒時高二倍（參見司法院第45、46期司法業務研究會
    研究專輯刑事法律專題研究（17）第307 頁），而本件案發
    地點之天候路況為夜間有照明、乾燥無缺陷障礙之雙向各三
    線道柏油路面、視距良好之事實，有現場照片七幀在卷可佐
    （見偵卷第42頁至第44頁），被告自無不能注意之情事，竟
    於正常駕駛中擦撞靜止停放在路邊停車格內之他人車輛，足
    見其自我控制能力已受酒意影響，達於不能安全駕駛動力交
    通工具之程度而致本件交通事故無疑；此外，復有臺北市政
    府警察局北投分局道路交通事故現場圖、Ａ３類道路交通事
    故調查報告表、交通事故補充資料表各一份、交通事故談話
    紀錄表二紙在卷可憑（見偵查卷第36頁至第40頁），足見被
    告自白與事實相符，事證明確，其犯行堪予認定。
三、核被告所為，係犯刑法第185 條之3 服用酒類，不能安全駕
    駛動力交通工具而駕駛罪。被告前於97年間因公共危險案件
    ，經原審法院判處有期徒刑5 月，於98年2 月9 日執行完畢
    ，有本院被告前案紀錄表在卷可稽，其於五年內再犯本件有
    期徒刑以上之罪，為累犯，應依刑法第47條第一項加重其刑
    。原審法院認被告罪證明確，適用刑法第185 條之3 、第47
    條第1 項等規定，並審酌被告前業因酒後駕車而四度經法院
    判處得易科罰金之刑，明知酒精對人之意識有不良影響，酒
    後駕車對自身及公眾安全均有危害，竟於服用酒類已達不能
    安全駕駛動力交通工具之程度後，仍漠視禁令，駕車在公眾
    人車往來之道路行駛，致生本件交通事故，另衡以其犯後坦
    認犯行之態度，暨其品行、智識程度、手段等一切情狀，量
    處有期徒刑七月。經核原判決認事用法並無不合，量刑之諭
    知均屬妥適。上訴人即被告上訴意旨指稱伊平時須打零工、
    借貸以支付房貸，並扶養老母親，倘入獄服刑，房屋將遭查
    封，母親將無人奉養，伊已深具悔悟之心，懇請鈞院以其他
    方式替代執行，讓伊有自新機會，伊日後將滴酒不沾，宣導
    酒後不開車，且終生做志工，為民服務云云。惟查：關於刑
    之量定，係實體法上賦予法院得為自由裁量之事項，倘其未
    有逾越法律所規定之範圍，或濫用其權限，即不得任意指摘
    為違法（最高法院75年度台上字第7033號判例意旨可資參照
    ），且在同一犯罪事實與情節，如別無其他加重或減輕之原
    因，下級審量定之刑，亦無過重或失輕之不當情形，則上級
    審法院對下級審法院之職權行使，原則上應予尊重（最高法
    院85年度台上字第2446號判決意旨可資參照）。本件原審法
    院已就刑法第57條揭示之各種量刑條件妥為斟酌，並考量被
    告於本案前有四次酒後駕車之前案紀錄，均經法院判處得易
    科罰金之刑確定，被告於最後一次刑期易科罰金執行完畢之
    短短十個月後，即又於酒精濃度高達每公升一點七一毫克之
    情形下，在平日下班尖峰時段駕車行駛在公眾往來之道路，
    並在雙向各三線道之寬廣道路上，失控撞及路邊停放之靜止
    車輛，顯見其控制力已嚴重受酒意影響，竟仍漠視禁令，執
    意酒後駕車，罔顧公眾人車安全，顯見其前所受得易科罰金
    之刑度對其已難收矯治之效等節，因而量處被告有期徒刑七
    月，並無任何輕重失衡或違法或不當之處，且被告所犯服用
    酒類，不能安全駕駛動力交通工具而駕駛之犯行，所受宣告
    之刑已逾有期徒刑六月以上，依刑法第41條之規定，自不得
    准予易科罰金。從而，被告上訴意旨以有房貸須支付、年邁
    母親待扶養及已深具悔意等情請求以其他方式替代執行云云
    ，尚無可取，其上訴為無理由，應予駁回。
據上論結，應依刑事訴訟法第三百六十八條，判決如主文。
本案經檢察官劉靜婉到庭執行職務。
中    華    民    國    99    年    11    月    17    日
                  刑事第九庭審判長法  官  陳貽男
                                  法  官  詹駿鴻
                                  法  官  宋明蒼
以上正本證明與原本無異。
不得上訴。
                                  書記官  駱麗君
中    華    民    國    99    年    11    月    17    日
附錄：本案論罪科刑法條全文：
中華民國刑法第185條之3
服用毒品、麻醉藥品、酒類或其他相類之物，不能安全駕駛動力
交通工具而駕駛者，處 1 年以下有期徒刑、拘役或科或併科 15
萬元以下罰金。

司法院資訊處製作；財團法人民間司法改革基金會備份。
